【裁判字號】    90,訴,621
【裁判日期】    900706
【裁判案由】    誣告
【裁判全文】
臺灣臺南地方法院刑事判決                            九十年度訴字第六二一號
    公  訴  人  臺灣台南地方法院檢察署檢察官
    被      告  甲○○
右列被告因誣告案件，經檢察官提起公訴（九十年度偵字第四０四０號），本院判決
如左：
    主  文
甲○○意圖他人受刑事處分，向該管公務員誣告，累犯，處有期徒刑柒月。
    事  實
一、甲○○於民國八十七年間因傷害案件，經臺灣高等法院臺南分院判處有期徒刑二
    年確定，甫於八十九年八月十六日執行完畢，竟不知悔改，因於前開傷害案件中
    傷害鄰居乙○○岳父之兄嫂，而與乙○○早有嫌隙，於八十九年假釋出獄後之五
    、六月間，涉嫌恐嚇乙○○夫妻，經乙○○訴請偵辦，乃思挾怨報復。遂基於使
    乙○○受刑事處分之意圖，明知乙○○並無毀損其位於台南縣七股鄉看坪村看坪
    三八號住處窗戶玻璃之行為，仍於九十年一月十二日十四時許，向台南縣警察局
    佳里分局竹橋派出所提出毀損告訴，捏詞誣告乙○○於九十年一月七日二十二時
    許，持鋤頭一把，敲毀其所有住處窗戶玻璃。案經台南縣警察局佳里分移送灣臺
    南地方法院檢察署偵查後，發現上情乃甲○○捏造之不實事實，始予以不起訴處
    分，並追究甲○○誣告刑責。
二、案經臺灣臺南地方法院檢察署檢察官自動檢舉偵查起訴。
    理  由
一、訊之被告甲○○矢口否認有何誣告之犯行，辯稱：伊告訴乙○○毀損一案，早經
    伊撤回告訴，不知尚有何誣告行為可言；且伊雖未確知當日係乙○○毀損伊住處
    窗戶之玻璃，但因伊當晚有看到一個人影，且乙○○之前曾有搗毀伊窗戶玻璃之
    紀錄，故猜測係乙○○所為，伊並無蓄意誣陷乙○○之犯意云云。惟查：右揭事
    實，業據被害人乙○○指述甚詳。而乙○○於被告指訴毀損窗戶玻璃之時點，適
    在竹橋派出所洽公，並無毀損被告窗戶玻璃之可能等情，亦據證人即當時在竹橋
    派出所幫忙之江碧霞於前開毀損案（九十年度偵字第一七四四號）偵查中到庭證
    述屬實。參以被告原指訴：伊於晚上在家中，透過窗簾布，有看到係乙○○來敲
    破玻璃云云；惟經檢察官親臨現場勘驗，則發現該窗簾布實為不透光之材質所製
    ，由室內並無法直接看到窗外情形，亦有勘驗筆錄在卷可查。被告雖於事後改稱
    ：係因被害人曾有不良紀錄，故有此推測云云，惟對於被害人曾經毀損其窗戶玻
    璃之事實，無法提供任何舉證以實其說。況查，被告於九十年一月十二日於竹橋
    派出所要對乙○○提出毀損告訴，並經警至現場拍攝窗戶毀損照片，有該日警訊
    筆錄及照片數幀在卷可稽，參諸九十年度偵字第一七四四號被告告訴乙○○毀損
    案件於九十年二月十五日召開偵查庭之筆錄，並無被告欲撤回對乙○○毀損告訴
    之記載，有該日筆錄可參，被告辯稱：早已撤回毀損告訴云云，與卷附資料不符
    ，核無可採。另參酌被告確因前開傷害及恐嚇案件，與被害人乙○○早有嫌隙等
    情，亦可認被告確有誣告之意，被告空言辯稱：並非蓄意誣告被害人云云，顯為
    事後卸責之詞，並無可採，事證明確，被告犯行堪以認定。
二、核被告所為，係犯刑法第一百六十九條第一項之誣告罪。查被告前因傷害案件，
    經臺灣高等法院臺南分院判處有期徒刑二年確定，甫於八十九年八月十六日執行
    完畢，有卷附臺灣高等法院被告全國前案紀錄表及本院法務部在監在押資料表可
    按，其受有期徒刑之執行完畢，五年以內再犯有期徒刑以上之罪，為累犯，依法
    加重其刑。爰審酌被告犯罪之動機在挾怨報復，其品行欠佳，犯罪後釋詞卸責，
    毫無悔意等一切情狀，量處如主文所示之刑，以資懲儆。
據上論斷，應依刑事訴訟法第二百九十九條第一項前段、刑法第一百六十九條第一項
、第四十七條，判決如主文。
中      華      民      國      九十      年      七    月      六      日
                                  臺灣臺南地方法院刑事第五庭
                                          法  官
右正本證明與原本無異。
如不服本判決，應於判決送達後十日內，向本院提出上訴狀。
                                          書記官
中      華      民      國      九十      年      七      月      六    日
附錄本案論罪科刑法條全文：
刑法第一百六十九條第一項：意圖他人受刑事或懲戒處分，向該管公務員誣告者，處
                          七年以下有期徒刑。


司法院資訊處製作；財團法人民間司法改革基金會備份。
